【裁判字號】    89,家抗,9
【裁判日期】    890114
【裁判案由】    通常保護令
【裁判全文】
臺灣高等法院臺中分院民事裁定  八十九年度家抗字第九號
      抗  告  人  甲○○
      相  對  人  洪素真
右抗告人因與相對人間通常保護令事件，對於中華民國八十八年十二月三日臺灣苗栗
地方法院八十八年度家護字第一三一號所為裁定提起抗告，本院裁定如左：
      主      文
抗告駁回。
抗告程序費用由抗告人負擔。
      理      由
一、按家庭暴力防治法所稱家庭暴力者，謂家庭成員間實施身體或精神上不法侵害之
    行為。又法院於審理終結後，認有家庭暴力之事實且有必要者，應依聲請或依職
    權核發包括第十三條第二項一款或數款之通常保護令。家庭暴力防治法第二條第
    一項、第十三條第二項分別定有明文。
二、本件相對人即被害人洪素真在原法院聲稱：抗告人自民國八十五年間開始，即常
    於酒後等情形下與被害人起衝突後，藉故毆打被害人，最近一次係於八十八年十
    一月五日上午九時許，在苗栗縣後龍鎮溪洲里四鄰三十四號住處，因言談間起口
    角衝突，相對人又動手毆打被害人，並捆綁被害人，以菜刀強押被害人載至海邊
    ，對被害人潑灑汽油，揚言與被害人同歸於盡，已發生家庭暴力事件，且相對人
    即被害人有繼續遭受抗告人實施不法侵害行為之危險，相對人即被害人為此依家
    庭暴力防治法之規定，聲請核發該法第十三條第二項第一、二、四、十款內容之
    保護令等情。原法院以：相對人主張遭受其夫即抗告人對其實施身體上、精神上
    不法侵害之行為，有再受家庭暴力之危險之情，堪信真實，認有核發通常保護令
    之必要，因而予以核發。經查被害人主張其遭受抗告人對其實施身體上、精神上
    之不法侵害行為，有再受家庭暴力之危險等情，業據相對人在原法院審理時指述
    甚詳，並提出診斷証明書五紙在卷可資佐證；抗告人於原法院審理時雖對於毆打
    被害人之原因為不同之陳述，惟亦自承確有毆打被害人之行為，顯難認抗告人於
    上揭時地無對相對人實施家庭暴力之行為。抗告人既有不法侵害相對人之行為，
    相對人聲請本件保護令，非無必要。是原法院對抗告人為如原裁定主文之諭知，
    經核於法並無不合。抗告論旨，未具理由，指其不當，求予廢棄，非有理由。
三、據上論結，本件抗告為無理由。依家庭暴力防治法第十九條第二項，非訟事件法
    第二十八條、第八條第二項，民事訴訟法第四百九十二條第一項、第九十五條、
    第七十八條，裁定如主文。
中      華      民      國    八十九    年      一      月     十四     日
~B1民事第三庭審判長法  官  陳照德
~B2                法  官  宋富美
~B3                法  官  黃淑玲
右為正本係照原本作成。
不得再抗告。
~B                書記官  陳如慧
中      華      民      國    八十九    年      一      月     十八     日
                                                                        Ｆ


司法院資訊處製作；財團法人民間司法改革基金會備份。
